【裁判字號】    98,交聲,2192
【裁判日期】    980810
【裁判案由】    聲明異議
【裁判全文】
臺灣臺中地方法院交通事件裁定        98年度交聲字第2192號
原處分機關  交通部公路總局臺中區監理所臺中市監理站
異  議  人
即受處分人  乙○○
上列異議人因違反道路交通管理處罰條例案件，對於交通部公路
總局臺中區監理所臺中市監理站民國98年6月29日所為之處分（
裁監稽違字第裁61-GE0000000號裁決書），聲明異議，本院裁定
如下：
    主    文
異議駁回。
    理    由
一、原處分機關處分意旨略以：聲明異議人即受處分人（下稱受
    處分人）乙○○騎乘車牌號碼YBR-183號重型機車，於民國
    98年6月1日上午9時41分許，在德化街與學士路口處，因有
    「紅燈左轉」之違規事由，經臺中市警察局第二分局永興派
    出所警員廖清貴以其違反道路交通管理處罰條例第53條第1
    項之規定，當場摯開中市警交字第GE0000000號違反道路交
    通管理事件通知單予以舉發並交付予受處分人，本站遂於98
    年6月29日以裁監稽違字第裁61-GE0000000號裁決書裁處罰
    鍰新臺幣（下同）1800元，並記違規點數3點等語。
二、本件受處分人聲明異議意旨略以：伊於98年6月1日上午9時4
    1分許，行經臺中市○○街與學士路口時，號誌為黃燈，伊
    隨即停車等待，發現對面號誌並無任何反映才行駛過去，隨
    即在近梅亭街口處經警攔停並被舉發，惟伊當時並不知道是
    紅燈狀態，事後再回去該路口查看了兩、三天，確定該路口
    紅燈號誌連續多日故障，伊並無紅燈逕為左轉之違規，爰聲
    請撤銷原處分云云。
三、按道路交通安全規則第90條前段規定：駕駛人駕駛汽車，應
    遵守道路交通標誌、標線、號誌之指示。又道路交通標誌標
    線號誌設置規則第206條第5款第1目規定：「圓形紅燈」之
    行車管制號誌係表示禁止車輛通行，不得超越停止線或進入
    路口。次按汽車駕駛人，行經有燈光號誌管制之交岔路口闖
    紅燈者，處1800元以上5400元以下罰鍰；汽車駕駛人違反道
    路交通管理處罰條例第53條者，除依原條款處罰鍰外，並記
    違規點數3點。道路交通管理處罰條例第53條第1項、第63條
    第1項第3款分別定有明文。
四、經查，本件受處分人於上開時、地，騎乘車牌號碼YBR-183
    號重型機車，因有「紅燈左轉」之違規事由，經臺中市警察
    局第二分局永興派出所警員廖清貴當場舉發之情，有舉發違
    反道路交通管理事件通知單、裁決書各一份在卷可稽。雖受
    處分人以上開情詞置辯，惟(一)證人甲○○○○於98年8月3日
    在本院具結證稱：「（問：請陳述本件事發經過？）6月1日
    上午8點至10點，我與另一位警員一起開車巡邏，我坐右前
    方，約9點40分，行經德化街口，因號誌是紅燈，停在德化
    街停止線上等待綠燈，當時巡邏車前有停兩部機車，也在等
    綠燈，還沒有綠燈時，其中一部機車就左轉往學士路方向行
    駛，綠燈時，我們就跟隨該部機車後面，還未到達梅亭街時
    ，我們將這位騎士攔停，請騎士熄火到路旁停車，並請其出
    示證件，並當場告知其紅燈左轉，依法告發」、「（問：你
    剛才陳述的騎士，是否本案受處分人？）是的」、「（問：
    簽立舉發單時，受處分人有無提出質疑或辯解？）只記得她
    說她在趕時間」、「（問：受處分人陳述，在德化街前面的
    號誌沒有啟動，是否如此？）我們看到紅燈才停下來」、「
    （問：你的意思是否指前面的號誌，當時呈現紅燈的狀態？
    ）當時是紅燈狀態」、「（問：你們是紅燈的狀態停下來，
    綠燈的時候才啟動跟隨本件受處分人，所以當時的號誌是正
    常的，可以變換？）正常的」等語（參本院卷第23頁筆錄）
    。(二)受處分人於98年8月3日當庭提出其後來連續兩、三天至
    該路口自行用手機拍攝之號誌狀況供本院參考，本院當庭勘
    驗該手機內之影像結果：該路口號誌有紅燈狀態也有綠燈狀
    態（參本院卷第24頁筆錄），受處分人雖陳稱手機影像內之
    紅燈係在號誌中間格內，但該中間格應該是黃燈的位置云云
    ，然道路交通標誌標線號誌設置規則第206條第5款第1目僅
    規定「圓形紅燈」表示禁止車輛通行，不得超越停止線或進
    入路口，並未規定必須在那一格中才有「圓形紅燈」之效力
    ，是以只要看到「圓形紅燈」之標誌，自應停止通行。(三)臺
    中市政府於98年7月20日以府交工字第0980183334號函覆本
    院記載：「學士路與德化街口從98年1月1日至98年7月16日
    無通報維修之紀錄」（參本院卷第20頁）。足徵本件路口於
    案發時間號誌並未故障，仍有紅燈及綠燈之變換狀態，且受
    處分人係在巡邏警員面前違規而遭追趕查獲，於被查獲時並
    未據理力爭該處號誌故障，並在舉發單上簽名。本院因認受
    處分人事後具狀異議，僅係卸責之詞，不足採信，其前揭違
    規行為已堪認定，原處分機關依法裁處受處分人罰鍰1800元
    ，並記違規點數3點，於法並無不合。本件異議為無理由，
    應予駁回。
五、據上論斷，應依道路交通管理處罰條例第87條第2項，道路
    交通案件處理辦法第19條規定，裁定如主文。
中    華    民    國    98    年    8      月    10     日
                      臺灣臺中地方法院交通法庭
                            法  官  李秋娟
以上正本證明與原本無異。
如不服本裁定，應於收受送達後5日內向本院提出抗告狀。（應
附繕本）
                            書記官  劉易柔
中    華    民    國    98    年    8      月    10     日


司法院資訊處製作；財團法人民間司法改革基金會備份。
